

TRẦN KIÊM GIA VŨ

Fresher Java Developer

Ngày sinh: 29/08/1996

Giới tính: Nam

Số điện thoại: 0978 692 501

Email: trankiemgiavu.tkgv@gmail.com

Website: https://bom.so/Gia-Vu

Địa chỉ: 1/592 Lê Duẩn, phường Phú Thuận, Thành phố Huế, Thừa Thiên Huế

MỤC TIÊU NGHỀ NGHIỆP

Tốt nghiệp tại Trung Tâm Đào Tạo Lập Trình CodeGym. Áp dụng những kiến thức đã được học vào việc phát triển các sản phẩm phần mềm chất lượng, đồng thời tích lũy kiến thức, kinh nghiệm để có thể đáp ứng nhu cầu công việc ở vị trí cao hơn. Sẵn sàng tiếp nhận ngôn ngữ mới để phục vụ nhu cầu công việc, nâng cao giá trị bản thân. Môi trường làm việc nhiều thử thách là động lực và cơ hội để tôi hoàn thiện kiến thức nghề nghiệp, trở thành một lập trình viên xuất sắc, góp mặt trong đội ngũ nhân viên nòng cốt của công ty.

HOC VẤN

04/2022 - 12/2022

TRUNG TÂM ĐÀO TẠO LẬP TRÌNH VIÊN CODEGYM HUẾ

LẬP TRÌNH VIÊN

https://bom.so/chung-chi-tot-nghiep

09/2014 - 12/2019

TRƯỜNG ĐẠI HỌC NÔNG LÂM HUẾ - HUAF

CÔNG NGHỆ SAU THU HOẠCH

https://bom.so/bang-tot-nghiep

KINH NGHIỆM LÀM VIỆC

04/2022 - 12/2022

TRUNG TÂM ĐÀO TẠO LẬP TRÌNH VIÊN CODEGYM HUẾ

Học viên

- Tham gia khóa học "Bootcamp Java WEB", trải qua hơn 1000 giờ học tập và luyện tập bản thân đã học hỏi và trưởng thành hơn, phát triển kĩ năng mềm lẫn chuyên môn.
- Được đào tạo về các kĩ năng làm việc nhóm hiệu quả, trải nghiệm qua các dự án nhỏ kết hợp các công cụ quản lí như Kanban, áp dụng nguyên lí SCRUM vào dự án.

02/2020 - 01/2022

CÔNG TY CỔ PHẦN MDF Ý MỸ

Nhân Viên Kế Toán Kho

- Mua vật tư, hàng hóa
- · Làm phiếu xuất, nhập vật tư
- Nhập hóa đơn, làm đề nghị thanh toán

	 Báo cáo chi tiết vật tư sử dụng, vật tư mua hàng tháng cho kế toán trưởng
	 Lên kế hoạch dự trù công nợ phải trả hàng tuần
	Kiểm tra tồn kho vật tư hàng tháng
08/2019 - 02/2020	Now.vn - Giao đồ ăn thức uống Huế
	Nhân Viên Giao hàng
	Giao thức ăn, đồ uống cho khách hàng
	Chở hành khách, giao thức ăn đồ uống
HOẠT ĐỘNG	
04/2022 - 12/2022	Trung tâm đào tạo lập trình viên CodeGym Huế
	Hoạt động Team Building
	 Tham gia tất cả các hoạt động team building trong và ngoài giờ của trung tâm.
	• Tham gia hiến máu nhân đạo.
02/2020 - 01/2022	Công Ty Cổ Phần MDF Ý Mỹ
	Hoạt động Team Building
	 Tham gia tất cả các hoạt động team building trong và ngoài giờ của công ty.
10/2016 - 08/2018	Câu lạc bộ Giọt hồng - Trường Đại Học Nông Lâm Huế
	Tình nguyện viên
	• Tham gia các hoạt động của câu lạc bộ
	• Hiến máu nhân đạo
10/2014 - 08/2016	Câu lạc bộ Kỹ Năng Sinh Viên - Trường Đại Học Nông Lâm Huế
	Tình nguyện viên
	Tham gia các hoạt động của câu lạc bộ
CHỨNG CHỈ	
04/2022 - 12/2022	Chứng chỉ hoàn thành các khoá học ở CodeGym
	https://bom.so/chung-chi-code-gym
(Ÿ NĂNG	
Kiến thức chuyên môn	HTML, CSS, Bootstrap
	JavaScript, React JS (useState, useEffect)
	Java Core
	• OOP
	Servlet and JSP, JSTL
	• JDBC
	• MySQL

• Spring Framework

• Làm báo cáo, đối chiếu công nợ hàng tuần cho kế toán trưởng

	• RESTful API
	Spring Security
	Spring Boot
	• jQuery, AJAX
Kỹ năng mềm	• Kỹ năng giao tiếp, tự tin thuyết trình trước đám đông.
	• Kỹ năng làm việc độc lập và theo nhóm tốt.
	 Thích ứng nhanh với môi trường làm việc, hòa đồng nhanh.
	Chịu đựng áp lực công việc cao.
	• Sắp xếp, lập kế hoạch và quản lý thời gian.
	• Kỹ năng giải quyết vấn đề.
	• Kỹ năng tự học và tìm kiếm.
Tin học văn phòng	• Sử dụng thành thạo các công cụ Word, Excel, Power Point

Spring Data JPA

SỞ THÍCH

- Xem phim.
- Chơi Game.
- Đam mê du lịch và khám phá.

NGƯỜI THAM CHIẾU

Anh Nguyễn Hữu Anh Khoa

- Giám đốc trung tâm CodeGym Huế
- Điện thoại: 0935 216 417
- Email: khoa.nguyen@codegym.vn

DỰ ÁN

HALOLO NETWORK - MẠNG XÃ HỘI NỘI BỘ

(11/2022 - 12/2022)

Sản Phẩm	- Link sản phẩm • Website: https://halolo.tk Email: trankiemgiavu@gmail.com Password: Vu123456 - Link Git: • Module: https://gitlab.com/dev4end/spb-halolo-module • Node: https://gitlab.com/dev4end/nodejs-halolo-server
Mô tả sản phẩm Số lượng người tham gia	 Client https://gitlab.com/dev4end/reactjs-halolo-client Đây là một mạng xã hội với các tính năng cơ bản như đăng bài viết, ảnh, phản ứng và bình luận về bài viết của người khác. Kết bạn, theo dõi người khác và trao đổi thông tin với nhau qua tin nhắn. Ứng dụng có thể sử dụng được trên mobile web. 3 thành viên

Vị trí	• Thành Viên
Vai trò, trách nhiệm trong dự án	 Nghe theo sự phân công nhiệm vụ của trưởng nhóm. Phân tích và thiết kế kiến trúc ứng dụng cùng nhóm. Tham gia giải quyết vấn đề khi dự án muốn mở rộng hướng phát triển. Quản lý công việc và thảo luận nhóm qua Jira, Facebook. Phát triển ứng dụng theo quy chuẩn mô hình Scrum. Nhóm sử dụng Git quản lý phiên bản mã nguồn. Thực hiên Scrum hằng ngày. Làm slide báo cáo và thuyết trình về sản phẩm. Xây dựng chức năng CRUD cho bài viết Xây dựng API các chức năng
Công nghệ sử dụng	 MySQL - Cơ sở dữ liệu Spring Boot - API NodeJs - Socket.io ReactJS - Client jQuery Bootstrap 5

PC SHOP MANAGEMENT

(09/2022 - 10/2022)

Sản Phẩm	- Link Git: • https://github.com/Asutoxic/PC_SHOP_MANAGEMENT
Mô tả sản phẩm	 Đây là một trang cửa hàng linh kiện máy tính. Bao gồm giao diện người dùng và 1 trang quản lý. Người dùng có thể xem các mẫu sản phẩm có sẵn tại shop và tham khảo giá. Phía quản lý có thể quản lý sản phẩm và người dùng
Số lượng người tham gia	• 1 thành viên
Vị trí	• Lập trình viên
Thời gian triển khai	• 7 ngày
Công nghệ sử dụng	 Spring Boot Spring Security Spring DataJPA jQuery-AJAX Bootstrap 4

PC SHOP

(08/2022 - 09/2022)

Sản Phẩm	- Link Git: • https://github.com/Asutoxic/PC_SHOP
Mô tả sản phẩm	 Đây là một trang để quản lý một cửa hàng linh kiện máy tính. Tại đây bạn có thể quản lý danh sách sản phẩm của shop. Chỉnh sửa thông tin liên quan đến sản phẩm, thêm sản phẩm mới, xóa sản phẩm.
Số lượng người tham gia	• 1 thành viên

Vị trí	• Lập trình viên
Thời gian triển khai	• 7 ngày
Công nghệ sử dụng	 Java Servlet JSP JSTL MySQL database Bootstrap 4

PRODUCT MANAGEMENT

(06/2022 - 07/2022)

Sản Phẩm	- Link Git: • https://github.com/Asutoxic/PRODUCT_MANAGEMENT
Mô tả sản phẩm	 Đây là ứng dụng quản lý sản phẩm chạy ở màn hình Console. Bao gồm các chức năng quản lý sản phẩm, quản lý người dùng, quản lý đặt hàng. Người dùng có thể xem các mặt hàng, có thể lựa chọn những mặt hàng phù hợp với nhu cầu của mình thông qua chức năng tìm kiếm mà màn hình cung cấp.
Số lượng người tham gia	• 1 thành viên
Vị trí	• Lập trình viên
Thời gian triển khai	• 7 ngày
Công nghệ sử dụng	• Java Core • OOP • Solid

COMIC MANAGEMENT

(04/2022 - 05/2022)

Sản Phẩm	- Link Git: - https://github.com/Asutoxic/COMIC_MANAGEMENT
Mô tả sản phẩm	• Đây là trang quản lý truyện tranh, có thể thêm, sửa, xoá, tìm kiếm sản phẩm, tìm kiếm truyện theo thể loại
Số lượng người tham gia	• 1 thành viên
Vị trí	• Lập trình viên
Thời gian triển khai	• 3 ngày
Công nghệ sử dụng	HTML/CSS JavaScript LocalStorage